臺灣高等法院臺中分院刑事裁定　
111年度聲字第43號
聲  請  人  臺灣高等檢察署臺中檢察分署檢察官     
受  刑  人  石雍得




上列聲請人因受刑人數罪併罰有二裁判以上，聲請定其應執行之
刑（聲請案號：110年度執聲字第1534號），本院裁定如下：
    主  文
甲○○犯附表所示各罪所處之刑，應執行有期徒刑陸年肆月。
    理  由
一、聲請意旨略以：受刑人甲○○因違反組織犯罪防制條例數罪，
    先後經判決確定如附表，應依刑法第53條、第51條第5款規
    定，定其應執行之刑，爰依刑事訴訟法第477 條第1 項聲請
    裁定等語。
二、按裁判確定前犯數罪者，併合處罰之；數罪併罰，有二裁判
    以上者，依第51條之規定，定其應執行之刑，刑法第50條第
    1項、第53條定有明文。又數罪併罰，分別宣告其罪之刑，
    如宣告多數有期徒刑者，於各刑中之最長期以上，各刑合併
    之刑期以下，定其刑期；但不得逾30年，刑法第51條第5款
    亦有明文。次按，刑事訴訟法第370 條第2 項、第3 項，已
    針對第二審上訴案件之定應執行之刑，明定有不利益變更禁
    止原則之適用，分屬不同案件之數罪併罰，倘一裁判宣告數
    罪之刑，曾經定其執行刑，再與其他裁判宣告之刑（或執行
    之刑）定其執行刑時，在法理上亦應同受此原則之拘束（最
    高法院103 年度第14次刑事庭會議決議意旨參照），亦即另
    定之執行刑，其裁量所定之刑期，不得較重於前定之執行刑
    加計後裁判宣告之刑（或執行之刑）之總和（最高法院104
    年度台抗字第410 號裁定意旨參照）。
三、經查：受刑人犯加重詐欺等數罪，經臺灣臺中地方法院及本
    院先後判處如附表所示之刑確定，有各該案件判決及臺灣高
    等法院被告前案紀錄表在卷可查。茲檢察官聲請定其應執行
    刑，本院審核認其聲請為合法適當，應予准許。爰審酌受刑
    人所犯如附表編號1至編號2、編號3至編號5所示之罪，經法
    院分別定其應執行刑有期徒刑2年4月、5年6月，有前開各該
    刑事裁判在卷可考（見本院卷第11頁至第120頁），則本院
    定應執行刑時，不得逾越刑法第51條第5 款所定法律之外部
    界限，即不得重於附表所示各罪宣告刑之總和（即有期徒刑
    31年11月），亦應受內部界限之拘束，即不得重於附表所示
    各罪曾定執行刑之總和即有期徒刑7年10月（計算式＝2年4月
    ＋5年6月），並審酌受刑人所犯如附表各罪之整體犯罪非難
    評價、各行為所侵害法益之專屬性或同一性、數罪對法益侵
    害之加重效應、罪數所反映之受刑人人格特性與犯罪傾向、
    社會對此部分犯罪行為處罰之期待，並考量自由裁量之範圍
    ，應受實現刑罰公平性，裁量時應遵守之比例原則、公平正
    義原則等內部性界限，以及本院以書面通知受刑人就本件定
    應執行事件，得具狀陳述意見，經受刑人表示：無意見等語
    ，此有陳述意見調查表1份在卷可憑等一切情形，合併定其
    應執行之刑如主文所示。
四、爰依刑事訴訟法第477 條第1 項，刑法第50條第1 項前段、
    第53條、第51條第5 款，裁定如主文。
中　　華　　民　　國　　111 　年　　1 　　月　　21　　日
        　　刑事第一庭    審判長法　官  江  德  千
　　　　　　　　　　　　　　    法　官  簡  源  希
　　　　　　　　　　　　　　 　 法　官  高  增  泓  
                        
以上正本證明與原本無異。     
如不服本裁定，得於收受送達後5日內向本院提出抗告書狀(須附
繕本)。因疫情而遲誤不變期間，得向法院聲請回復原狀。

                                書記官  黃  美  珍

中　　華　　民　　國　　111 　年　　1 　　月　　21　　日
附表：受刑人甲○○定應執行刑案件一覽表
編號  1 2 3 罪名  加重詐欺 加重詐欺 指揮犯罪組織 宣告刑  有期徒刑1年2月 (共6罪) 有期徒刑1年2月 (共2罪) 有期徒刑2年 犯罪日期  106/01/13(4次) 106/01/15 106/02/27 （共6次） 104/10/29 104/11/10 （共2次） 107/06/20 至107/06/27 偵查(自訴)機關年度及案號  臺中地檢108年度偵緝字第670號等 臺中地檢108年度偵緝字第785號等 彰化地檢108年度少連偵字第30號等 最 後 事 實 審 法 院 臺中地院 臺中地院 本院  案 號 108年度原訴字 第44號 108年度原訴字 第68號 108年度原上訴字 第74號等  判決日 期 108/09/10 108/11/29 109/06/16 確定 判決 法 院 臺中地院 臺中地院 本院  案 號 108年度原訴字 第44號 108年度原訴字 第68號 108年度原上訴字 第74號等  判決確定日 期 108/10/14 109/01/07 109/07/21 是否為得易科罰金、得易服社會勞動之案件  否 否 否 備    註  臺中地檢109年度執字第25號（判決定應執行有期徒刑1年8月） 臺中地檢109年度執字第2264號（判決定應執行有期徒刑1年4月） 1.彰化地檢110年度執字第4736號 2.編號3至編號5判決定應執行有期徒刑5年6月   1.編號1至編號2應執行有期徒刑2年4月（臺中地院109年度聲字第878號） 2.臺中地檢109年執更字第1418號   
（續上頁）
編號  4 5 以下空白 罪名  加重詐欺 加重詐欺未遂  宣告刑  有期徒刑1年5月 （共14罪） 有期徒刑9月  犯罪日期  106/01/05（3次） 106/01/09（3次） 106/01/13 106/01/15 106/01/16 106/01/19（3次） 106/01/20（2次） （共14次） 106/01/20  偵查(自訴)機關年度及案號  彰化地檢108年度少連偵字第30號等 彰化地檢108年度少連偵字第30號等  最 後 事 實 審 法 院 本院 本院   案 號 108年度原上訴字 第74號等 108年度原上訴字 第74號等   判決日 期 109/06/16 109/06/16  確定 判決 法 院 本院 本院   案 號 108年度原上訴字 第74號等 108年度原上訴字 第74號等   判 決 確定日 期 109/07/21 109/07/21  是否為得易科罰金、得易服社會勞動之案件  否 否  備    註  1.彰化地檢110年度執字第4736號 2.編號3至編號5判決定應執行有期徒刑5年6月